【裁判字號】    97,聲,174
【裁判日期】    970527
【裁判案由】    限期行使權利
【裁判全文】
臺灣臺東地方法院民事裁定               97年度聲字第174號
聲  請  人  中國信託商業銀行股份有限公司
法定代理人  乙○○
相  對  人  甲○○
上列聲請人為返還擔保金事件，聲請限期通知相對人行使權利，
本院裁定如下：
    主  文
相對人應於本裁定送達翌日起二十一日內，就本院九十四年度裁
全字第二六一號假扣押裁定執行所受損害，對聲請人行使權利，
並向本院提出行使權利之證明。
聲請程序費用由相對人負擔。
    理  由
一本件聲請人於民國96年9月8日合併花蓮區中小企業銀行股份有
  限公司，聲請人為合併後存續法人，依法概括承受其相關業務
  及一切權利義務，有聲請人提出之行政院金融監督管理委員會
  96年7月26日金管銀（六）字第09600285840號函附卷可憑，是
  聲請人就花蓮區中小企業銀行股份有限公司所提存之擔保物，
  提出本件聲請，應屬合法，合先敘明。
二本件聲請意旨略以：聲請人與相對人間假扣押事件，聲請人前
  依本院94年度裁全字第261 號民事裁定，為擔保假扣押，曾提
  供中央政府建設公債91年度甲類第11期債票面額新臺幣20萬元
  1張為擔保，並以本院94年度存字第137號提存事件提存後，聲
  請本院94年度執全字第268 號假扣押執行程序對相對人之財產
  予以假扣押在案。茲因相對人已全部清償債務，聲請人認為無
  繼續假扣押執行之必要，乃具狀撤回上開假扣押之執行。聲請
  人為聲請返還上揭擔保金，爰依民事訴訟法第104條第1 項第3
  款之規定，聲請法院通知相對人即受擔保利益人於一定期間內
  就其因上開假扣押執行所受之損害，對聲請人提存之擔保物行
  使權利，逾期未行使，聲請人將聲請法院裁定取回提存物等語
  。
三按訴訟終結後，供擔保人得聲請法院通知受擔保利益人於一定
  期間內行使權利，並向法院為行使權利之證明，以便供擔保人
  於受擔保利益人未提出行使權利之證明時，向法院聲請裁定返
  還其提存物，民事訴訟法第104條第1項第3 款定有明文。前開
  規定，於其他依法令供訴訟上之擔保者準用之，並為同法第10
  6 條所明定。而所謂訴訟終結，凡撤銷假扣押裁定、執行程序
  終結或撤回假扣押之執行等均屬之。
四經查：聲請人上開主張，業經本院依職權調閱本院94年度裁全
  字第261號、94年度執全字第268號及94年度存字第137 號等卷
  宗，核閱屬實，核與前揭規定相符，是聲請人聲請法院通知相
  對人即受擔保利益人限期行使權利，應予准許。
五依民事訴訟法第95條、第78條，裁定如主文。
中    華    民    國    97    年    5     月    27    日
                  民事庭      法  官  陳君鳳
以上正本係照原本作成。
如對本裁定抗告須於裁定送達後10日內向本院提出抗告狀，並應
繳納抗告費新臺幣1,000元。
中    華    民    國    97    年    5     月    27    日
                              書記官  莊永利


司法院資訊處製作；財團法人民間司法改革基金會備份。
